【裁判字號】    92,交易,338
【裁判日期】    920623
【裁判案由】    竊盜等
【裁判全文】
臺灣板橋地方法院刑事判決                        九十二年度交易字第三三八號
    公  訴  人  臺灣板橋地方法院檢察署檢察官
    被      告  丁○○
右列被告因竊盜等案件，經檢察官提起公訴（九十二年度偵緝字第六一八、六一九、
六四四號），本院判決如左：
    主  文
丁○○意圖為自己不法之所有，以恐嚇使人將本人之物交付，處有期徒刑壹年，扣案
鑰匙捌支沒收；又服用酒類，不能安全駕駛動力交通工具而駕駛，處有期徒刑參月；
又因過失傷害人，處有期徒刑參月，應執行有期徒刑壹年肆月，扣案鑰匙捌支沒收。
    事  實
丁○○基於意圖為自己不法所有之概括犯意，連續為下列犯行：
(一)九十二年一月十六日下午三時，在台北縣板橋市○○路二十九號前，徒手竊取丙○○之車號ＭＦＤ－三四二號之機車，得手後，見丙○○將電話費收據放在機車置物
  箱內，即打電話向丙○○恐嚇要交付新台幣（下同）兩千元，才能取回機車，丙○○因此心生恐懼，同意與丁○○約定於翌日在台北縣板橋市○○○路、公園路口交
  付兩千元，丁○○收取款項後，始將機車返還。
(二)丁○○於九十二年一月十八日晚間九時三十分，在台北縣板橋市○○○路十六號前
  ，以自備鑰匙一支，插入電門，正在發動戊○○之車號ＤＧＦ－七八九號之機車之
  際，即為被害人戊○○當場查獲，而未得逞，警方據報前往現場，在被告身上扣得
  鑰匙一支及丙○○之電話費收據，依丁○○之供述而查獲犯行(一)，經檢察官諭知交
  保三萬元後釋放。
(三)丁○○於九十二年二月十三日晚間七時許，在台北縣土城市○○路○段二一四號，
  與友人飲用花雕酒五、六瓶，玉泉清酒兩瓶，已達不能安全駕駛之程度（惟未達精
  神耗弱之程度），先於夜間十時許，在台北縣土城市○○路○段二五九號前，以自
  備之鑰匙竊取庚○○之車號ＫＤＺ－一七０號之機車，得手騎該機車離去，行經台
  北縣土城市○○街一八三號前，應注意車前狀況，依當時晴天、夜間有照明之村里
  道路，路面乾燥，無缺陷，亦無不能注意之情形，竟未注意車前狀況，直接衝撞亦
  未由行人穿越道橫越馬路之行人甲○○，致甲○○向前跌倒，受有頭部創傷、左臀
  挫傷等傷害，經員警據報到場處理，丁○○向警方自首過失傷害犯行，並為警測得
  丁○○呼氣酒精濃度高達每公升零點七九毫克，復扣得鑰匙六支。經檢察官訊問後
  ，諭知限制住居後釋放。
(四)丁○○於九十二年三月十一日下午四時三十分，在台北縣板橋市○○路○段八十七
  巷八十五之二號，以自備之鑰匙竊取己○○之車號ＡＤＹ－五二０號機車，得手後
  騎乘該機車離去，行經板橋市○○○路六號前時，經員警當場查獲，並扣得鑰匙一
  支。經檢察官訊問後以一萬元交保釋放，均偵查起訴。
    理  由
一、犯罪事實(一)部分，業據被害人丙○○於警詢中指訴：我的機車因為鑰匙未取下，
    於九十二年一月十六日下午三點，在台北縣板橋市○○路二九號機車停車格內失
    竊，嫌犯利用我放在機車內的中華電信電話費收據打電話給我，要我拿錢來換車
    ，我於十七日約在板橋市○○○路、公園路口見面，我交付兩千元給嫌犯，車子
    我在附近尋獲，經我指認就是丁○○無誤等語明確（見偵一卷第七頁）；犯罪事
    實(二)部分，業據被害人戊○○於警詢中指訴：機車是登記我朋友王朝源的名字，
    但我已向他購買，還沒到監理所過戶，我發現不明人士竊取這台機車，我當場向
    警方報案，警方馬上逮捕等語明確（見偵一卷第六頁）；又證人辛○○到庭結證
    稱：是店家打電話到派出所報案，說有民眾車子被偷，當場抓到小偷，我們到現
    場實，被告已經被車主抓住，他當時手上還拿一支鑰匙，我們就把他帶回派出所
    ，車主說他要去牽車時，發現被告坐在他的機車上，已經將車子鑰匙插入電門，
    準備要發動，查獲被告後，我們在被告身上查到丙○○的帳單，才知道他之前的
    擄車勒贖案件等語（見審判筆錄），並扣得鑰匙一支；犯罪事實(三)部分，經庚○○於警詢中指訴：車主是我先生王維綱，是九十二年二月十三日晚間十一時十五
    分，在土城市○○路○段二五九號前發現失竊，當晚十一時三十分向土城分局清
    水派出所報案等語，證人乙○○到庭結證稱：當時被告胡言亂語，意識還算清楚
    ，我問他問題，他還可以正常回答，身上有酒味，但還沒有到神智不清的程度等
    語（見審判筆錄），足認被告雖因酒醉，不能安全駕駛機車，但其竊取機車時，
    對於外界事物之判斷能力，並未較普通人之平均程度顯然減退，應未達精神耗弱
    之程度，附此敘明，此外，復有贓物認領保管單、車籍資料、扣案鑰匙六支可稽
    ；酒醉駕車及過失傷害罪部分，證人乙○○到庭結證稱：我們是根據地上機車的
    刮地痕畫出現場圖，我到現場時，被害人跟被告都在，這裡並沒有斑馬線，被害
    人說他已經走到馬路中間，他要直接穿越馬路到對面，撞擊點應該在車道中間，
    我們到現場時，車已經被移到旁邊了等語；又被害人甲○○指述：我在土城市○○街一八三號前，要過馬路時，被一酒醉男子騎機車撞傷，丁○○爬起來之後，
    連看我一下都沒有隨即牽車後就想走人，為本人攔下，一看他有受傷，我就報一
    一九叫救護車，我隨後也到亞東醫院就醫療傷等語明確（見偵二卷第十七頁），
    並有並有現場圖、車禍現場照片八幀、酒精濃度測量表、測試觀察記錄表、亞東
    醫院診斷證明書可證。犯罪事實(四)部分，經被害人己○○指訴：車子是登記力昌
    企業股份有限公司所有，我是九十二年三月十一日下午三點四十五分，在板橋市
    ○○路○段八七巷八五之二號發現機車遭竊取，我正準備向板橋分局後埔派出所
    報案，剛到派出所才發現機車已遭警方查獲等語明確（見偵三卷第五頁），並有
    車籍查詢資料、贓物認領證明單、扣案鑰匙一支可稽。被告坦承前揭犯行，應與
    事實相符，而堪採信。綜上，被告犯行堪予認定。
二、被告所為係犯刑法第三百二十條第一項之竊盜罪、第三百四十六條第一項之恐嚇
    取財罪、刑法第一百八十五條之三之公共危險罪及刑法第二百八十四條第一項之
    過失傷害罪。被告竊取戊○○機車部分，雖已著手，但未置於自己實力支配之下
    即為被害人查獲，尚屬未遂，其餘三次竊盜行為，均屬既遂，四次竊盜行為時間
    緊接、手段相同，所犯均為構成要件相同之罪，顯係基於概括犯意為之，應依連
    續犯論以一竊盜罪既遂，並加重其刑。被告所犯之竊盜罪與恐嚇取財罪間，有手
    段、目的之牽連關係，應從一重之恐嚇取財罪處斷（公訴人誤以為應依竊盜罪處
    斷，應予指明）。被告酒醉駕車，因而致人受傷，應依道路交通管理處罰條例第
    八十六條第一項加重其刑，又被告於過失傷害犯罪發生後，對於偵查機關未發覺
    之罪自首而受裁判，有「涉嫌人是否自首調查表」可稽，應依刑法第六十二條前
    段減輕其刑，並依法先加後減之。被告所犯之恐嚇取財罪、公共危險罪及過失傷
    害罪三罪，行為互殊，應分論併罰之。爰審酌被告連續竊取四台機車，並向丙○○恐嚇取財兩千元，犯罪所生損害非輕，又酒醉駕車，撞擊行人甲○○，過失程
    度甚鉅，及對被害人所生損害非輕，犯罪後坦承犯行，四台機車均由被害人領回
    ，惟未賠償被害人甲○○之損失，犯罪後態度尚可等一切情狀，分別量處如主文
    所示之刑，並定其應執行刑。扣案之八支機車鑰匙，係被告所有自備供犯罪所用
    之物，應依刑法第三十八條第一項第二款宣告沒收。
據上論斷，應依刑事訴訟法第二百九十九條第一項前段，刑法第五十六條、第一百八
十五條之三、第二百八十四條第一項前段、第三百二十條第一項、第三百四十六條第
一項、第六十二條前段、第五十五條、第五十一條第五款、第三十八條第一項第二款
，道路交通管理處罰條例第八十六條第一項，罰金罰鍰提高標準條例第一條前段，判
決如主文。
本案經檢察官孫治平提起公訴，檢察官朱學瑛到庭執行職務。
中      華      民      國    九十二    年      六      月    二十三    日
                                          法  官    蕭  一  弘
右正本證明與原本無異。
如不服本判決，應於判決送達後十日內，向本院提出上訴狀。
                                          書記官    郭  玉  芬
中      華      民      國    九十二    年      六      月    二十三    日
附錄法條：
刑法第一百八十五條之三：
服用毒品、麻醉藥品、酒類或其他相類之物，不能安全駕駛動力交通工具而駕駛者，
處一年以下有期徒刑、拘役或三萬元以下罰金。


司法院資訊處製作；財團法人民間司法改革基金會備份。
